【裁判字號】    99,台上,694
【裁判日期】    990204
【裁判案由】    違反毒品危害防制條例
【裁判全文】
最高法院刑事判決              九十九年度台上字第六九四號
上  訴  人  甲○○
上列上訴人因違反毒品危害防制條例案件，不服台灣高等法院台
中分院中華民國九十八年十一月二十三日第二審判決（九十八年
度上訴字第二四二一號，起訴案號：台灣台中地方法院檢察署九
十八年度毒偵字第三二０七號），提起上訴，本院判決如下：
    主  文
上訴駁回。
    理  由
按刑事訴訟法第三百七十七條規定，上訴於第三審法院，非以判
決違背法令為理由，不得為之。是提起第三審上訴，應以原判決
違背法令為理由，係屬法定要件。如果上訴理由書狀並未依據卷
內訴訟資料，具體指摘原判決不適用何種法則或如何適用不當，
或所指摘原判決違法情事，顯與法律規定得為第三審上訴理由之
違法情形，不相適合時，均應認其上訴為違背法律上之程式，予
以駁回。本件原判決以上訴人甲○○因施用第一級毒品，經第一
審法院判決後，提起第二審上訴，其上訴書狀泛稱請審酌上訴人
未對社會造成危害，暨其犯罪動機、方法、手段、犯後坦承犯行
等情狀，從輕量刑等語，而未敘述具體之上訴理由；因認其上訴
不合法律上之程式，予以駁回，已於理由內論敘綦詳。從形式上
觀察，並無判決違背法令之情形存在。查不服地方法院之第一審
判決而上訴者，須提出上訴書狀；上訴書狀應敘述具體理由，此
為法定必備之程式。上訴書狀未敘述上訴理由者，應於上訴期間
屆滿後二十日內補提理由書於第一審法院，逾期未補提者，第一
審法院應定期間先命補正。倘上訴書狀已敘述理由，但所敘述者
並非具體理由，則屬上訴不合法律上之程式，由第二審法院逕以
判決駁回之，不生定期命補正之問題，此觀刑事訴訟法第三百五
十條、第三百六十一條、第三百六十二條及第三百六十七條之規
定自明。上訴人之第二審上訴書狀所述各節，並未具體指摘第一
審判決有何足以影響判決本旨之不當或違法，與刑事訴訟法第三
百六十一條第二項所稱「具體理由」不符，原審未命補正，逕予
駁回，尚無不合。上訴意旨漫稱其所述之上訴理由固較簡略，但
已具體表明不服事項，且原審未命補正，亦未開庭調查，顯屬違
法云云，持己見任意指摘，難謂符合第三審上訴之法定要件。其
上訴為違背法律上之程式，應予駁回（關於施用第二級毒品部分
之上訴，業經原審裁定駁回）。
據上論結，應依刑事訴訟法第三百九十五條前段，判決如主文。
中    華    民    國  九十九  年    二    月    四    日
                      最高法院刑事第十庭
                          審判長法官  花  滿  堂
                                法官  黃  正  興
                                法官  陳  東  誥
                                法官  林  錦  芳
                                法官  洪  昌  宏
本件正本證明與原本無異
                                      書  記  官
中    華    民    國  九十九  年    二    月    六    日
                                                      Q

司法院資訊處製作；財團法人民間司法改革基金會備份。
